【裁判字號】    99,易,345
【裁判日期】    990831
【裁判案由】    竊盜
【裁判全文】
臺灣基隆地方法院刑事判決               99年度易字第345號
公  訴  人  臺灣基隆地方法院檢察署檢察官
被      告  甲○○
上列被告因竊盜案件，經檢察官提起公訴（99年度偵字第3246號
），被告於準備程序進行中，就被訴事實為有罪之陳述，經本院
合議庭裁定由受命法官獨任進行簡式審判程序，判決如下：
    主  文
甲○○攜帶兇器竊盜，累犯，處有期徒刑捌月。
    犯罪事實
一、甲○○前因施用第二級毒品案件，經本院於民國95年10月31
    日，以95年度易字第397 號判決判處有期徒刑4 月，於96年
    5 月9 日縮刑期滿執行完畢（構成累犯）；復因施用第二級
    毒品案件，由臺灣宜蘭地方法院於96年4 月18日，以96年度
    易字第139 號判決判處有期徒刑5 月，嗣經裁定減為有期徒
    刑2 月又15日，於96年10月7 日縮刑期滿執行完畢（構成累
    犯）；其後，因施用毒品案件，由本院於97年1 月30日，以
    96年度易字第836 號判決判處有期徒刑4 月、4 月、4 月確
    定；再因竊盜案件，經本院分別以96年度基簡字第1373號判
    決、97年度基簡字第266 號判決各判處有期徒刑4 月、2 月
    確定，並與前開所犯施用毒品案件，合併定刑為有期徒刑1
    年，於98年3 月1 日縮短刑期執行完畢而出監（構成累犯）
    ；另因竊盜案件，經本院於98年9 月18日，以98年度基簡字
    第1132號判決判處有期徒刑3 月，於99年3 月27日縮刑期滿
    執行完畢（構成累犯）。
二、詎甲○○猶不知悔改，意圖為自己不法之所有，於99年5 月
    中旬某日，攜帶客觀上足以威脅人之生命、身體、安全並可
    供兇器使用之老虎鉗1 支，在臺北縣萬里鄉往長春谷方向之
    路段附近，剪取垂落於電線桿旁之電線，以此方式竊取萬里
    鄉公所所有電線得手，並將所竊電線攜回臺北縣金山鄉○○
    村○○路148 號居處藏放，嗣為警於同年6 月6 日查獲甲○
    ○所犯另案竊盜案件，經甲○○同意搜索其上開居處查獲電
    線2 捆，而查悉上情。
三、案經基隆市警察局第二分局報告臺灣基隆地方法院檢察署檢
    察官偵查起訴。
    理  由
一、本件被告所犯者非為死刑、無期徒刑、最輕本刑為3 年以上
    有期徒刑之罪或高等法院管轄第一審案件，其於準備程序進
    行中，先就被訴事實為有罪之陳述，經告知其簡式審判程序
    之旨，並聽取公訴人及被告之意見後，本院依刑事訴訟法第
    273 條之1 第1 項之規定，裁定由受命法官獨任進行簡式審
    判程序，且依同法第273 條之2 規定，簡式審判程序之證據
    調查，不受第159 條第1 項、第161 條之2 、第161 條之3
    、第163 條之1 及第164 條至第170 條規定之限制，合先敘
    明。
二、前揭犯罪事實業據被告甲○○於本院準備程序、審理中坦承
    不諱，核與證人即被害人丙○○於警詢時之證述內容相符，
    並有竊案現場照片、贓物保管單附卷可佐，足認被告甲○○
    自白與事實相符，應堪採信，本件被告所為竊盜犯行之事證
    明確，應依法論科。
三、按刑法第321 條第1 項第3 款之攜帶兇器竊盜罪，係以行為
    人攜帶兇器竊盜為其加重條件，此所謂兇器，其種類並無限
    制，凡客觀上足對人之生命、身體、安全構成威脅，具有危
    險性者均屬之，且祇須行竊時攜帶此種具有危險性之兇器為
    已足，並不以攜帶之初有行兇之意圖為必要，亦不以使用為
    必要（最高法院79年臺上字第5253號判例、92年臺上字第
    3669號判決要旨參照）。被告為竊盜犯行時所攜帶之老虎鉗
    1 支，質地堅硬，且既可剪斷電線，客觀上已足對人之身體
    、生命、安全產生危害，而認屬「兇器」無訛。是核被告甲
    ○○所為，係犯刑法第321 條第1 項第3 款攜帶兇器之加重
    竊盜罪。再被告甲○○有犯罪事實欄所載論罪科刑執行完畢
    之情形，有臺灣高等法院被告前案紀錄表乙份附卷足憑，其
    於前案執行完畢後5 年內，故意再犯本件有期徒刑以上之罪
    ，為累犯，依刑法第47條第1 項加重其刑。爰審酌被告甲○
    ○正值青壯之年，不思以正當方式取得財物，竟竊取他人之
    物，侵害他人之財產安全，所為顯不可取，而被告甲○○前
    有竊盜前科，又再次犯案，顯見其經上開刑事追訴、處罰之
    教訓，仍不知尊重他人財產權，自不宜輕縱，惟念及被告犯
    後坦承犯行，所竊之財物之價值等一切情狀，量處如主文所
    示之刑，併諭知易科罰金之折算標準。
四、再被告甲○○持之供本件竊盜犯行所用之老虎鉗1 支，未具
    扣案，且為被告丟棄而無法尋獲，此據被告敘明在卷（參本
    院準備程序筆錄），為免執行之困難，爰不予宣告沒收。
據上論斷，應依刑事訴訟法第273 條之1 第1 項、第299 條第1
項前段，刑法第321 條第1 項第3 款、第47條第1 項，判決如主
文。
本案經檢察官乙○○到庭執行職務。
中    華    民    國    99    年    8     月    31    日
                  刑事第五庭法    官  周霙蘭
以上正本證明與原本無異。
如不服本判決應於收受送達後10日內向本院提出上訴書狀，並應
敘述具體理由；其未敘述上訴理由者，應於上訴期間屆滿後20日
內向本院補提理由書(均須按他造當事人之人數附繕本)「切勿逕
送上級法院」。
中    華    民    國    99    年    8     月    31    日
                            書 記 官  莊智凱
附錄論罪法條：
中華民國刑法第321條
（加重竊盜罪）
犯竊盜罪而有左列情形之一者，處 6 月以上、 5 年以下有期徒
刑：
一、於夜間侵入住宅或有人居住之建築物、船艦或隱匿其內而犯
    之者。
二、毀越門扇、牆垣或其他安全設備而犯之者。
三、攜帶兇器而犯之者。
四、結夥三人以上而犯之者。
五、乘火災、水災或其他災害之際而犯之者。
六、在車站或埠頭而犯之者。
前項之未遂犯罰之。

司法院資訊處製作；財團法人民間司法改革基金會備份。
